臺灣高等法院臺南分院民事裁定
                                  109年度抗字第137號
抗  告  人  林青霞  


上列抗告人因與相對人丁貞涼間假扣押聲明異議事件，對於中華
民國109年6月15日臺灣雲林地方法院所為裁定（109年度全事聲
字第1號）提起抗告，本院裁定如下：
    主  文
原裁定廢棄。
相對人於原法院之異議駁回。
異議及抗告訴訟費用由相對人負擔。
    理  由
一、抗告人聲請及抗告意旨略以：相對人於民國107年9月26日上
    午10時許，駕駛車牌號碼000-0000號自用小貨車，沿雲林縣
    臺西鄉崙子頂雲3線旁產業道路，由西往東方向行駛時，本
    應注意框式貨車後車廂不得載人，且載運貨物必須穩妥，物
    品應捆紮牢固，竟疏未注意，在該貨車之後車斗鋪設之帆布
    上，搭載抗告人之父親林金材，嗣行經該路段編號「南公館
    20西12J9851DA07」號電桿旁時，因相對人之上開過失，致
    後車斗之帆布連同固定帆布之鐵架遭風捲出車外，乘坐在帆
    布之林金材因而摔出車外掉落地面，因而受有創傷性第5、6
    、7頸椎骨折併頸肌髓神經損傷、呼吸衰竭、左胸腔肋膜積
    液等傷害，經緊急送醫後施術搶救，現仍呈氣切、兩下肢及
    左手五指機能喪失之狀態，已領有身心障礙手冊，相對人上
    開行為，業經臺灣雲林地方檢察署提起公訴。林金材因系爭
    事故受有前揭傷害經治療後仍處於下半身及左手癱瘓至今，
    再行治療已不能期待治療效果，終身無法回復，可見其情節
    實屬重大，抗告人為林金材之女，其與林金材間父母子女關
    係之親情、倫理及生活相互扶持與幫助之身分法益顯已受到
    侵害，抗告人依民法第195條第3項之規定，抗告人主張相對
    人應賠償精神慰撫金新台幣（下同）100萬元。又林金材受
    有上開傷勢，由抗告人為林金材僱請外勞全日看護而受有支
    出此生活必要費用之損害，抗告人亦得依民法第193條第1項
    規定，請求相對人負損害賠償之責。林金材原已與相對人達
    成約定，由相對人賠償林金材300萬元，嗣雙方於109年3月3
    1日至嘉義縣東石鄉調解委員會欲製作調解筆錄時，相對人
    竟當場反悔，表示無力負擔原議定之賠償金額，導致調解不
    成立，並於調解不成立後，相對人為脫免責任，乃於109年4
    月14日將其名下坐落雲林縣○○鄉○○段000地號土地（下稱系
    爭土地）贈與其子丁偉騰，並於同年月24日辦理所有權移轉
    登記完畢，足見相對人意圖妨害林金材及抗告人之債權日後
    受償之可能，若未保全債權，日後恐難以執行，爰聲請准將
    相對人之財產在100萬元之範圍內予以假扣押，並願供擔保
    以補釋明之不足等語。原法院司法事務官准抗告人以33萬40
    00元或等值之銀行發行可轉讓定期存款單為相對人供擔保後
    ，對相對人財產在100萬元範圍內予以假扣押，相對人不服
    ，聲明異議，經原法院裁定廢棄系爭假扣押裁定，抗告人不
    服，提起抗告，求為廢棄原裁定等語。
二、按債權人就金錢請求或得易為金錢請求之請求，欲保全強制
    執行者，得聲請假扣押。假扣押非有日後不能強制執行或甚
    難執行之虞者，不得為之。請求及假扣押之原因應釋明之。
    前項釋明如有不足，而債權人陳明願供擔保或法院認為適當
    者，法院得定相當之擔保，命供擔保後為假扣押，民事訴訟
    法第522條第1項、第523條第1項及第526條第1項、第2項分
    別定有明文。又證明與釋明在構成法院之心證上程度未盡相
    同，所謂證明者，係指當事人提出之證據方法，足使法院產
    生堅強之心證，可以完全確信其主張為真實而言，與釋明云
    者，為當事人提出之證據未能使法院達於確信之程度，僅在
    使法院得薄弱之心證，信其事實上之主張大概為如此者有間
    ，二者非性質上之區別，乃分量上之不同（最高法院95年度
    台抗字第386號裁定意旨參照）。次按所謂不能強制執行，
    如債務人浪費財產，增加負擔，或就其財產為不利益之處分
    或隱匿財產，將成為無資力之情形等是；所謂恐難執行，如
    債務人將移住遠方或逃匿等均屬之。
三、查抗告人主張其依民法第195條第3項之規定，對相對人有10
    0萬元侵權行為損害賠償請求權乙節，業據抗告人提出診斷
    證明書、林金材之身心障礙證明、臺灣雲林地方檢察署108
    年度偵字第5344號檢察官起訴書、戶籍謄本為證，堪認抗告
    人已就請求原因有所釋明。其次，就本件假扣押之原因，據
    抗告人提出之調解不成立證明書、雲林縣○○鄉○○段000地號
    土地登記第一類謄本、土地登記第三類謄本，可知相對人確
    於109年3月31日調解不成立後，將系爭土地以贈與為原因，
    移轉登記為丁偉騰所有，確有將財產移轉或隱匿，而為
    不利益處分情事，堪認抗告人就假扣押原因已有釋明，縱認
    其釋明尚有不足，惟抗告人既陳明願供擔保以補釋明之不足
    ，依上開說明，法院仍得定相當之擔保，命供擔保後為假扣
    押。綜上所述，抗告人已釋明本件假扣押請求及原因，雖釋
    明有所不足，惟其已陳明願供擔保以代釋明之不足，則其假
    扣押之聲請，自應予准許。原法院司法事務官裁定准許抗告
    人供擔保後得為假扣押，核無違誤。原裁定廢棄原司法事務
    官所為裁定，駁回抗告人對相對人假扣押之聲請，於法尚有
    未合。抗告意旨指摘原裁定不當，聲明廢棄，為有理由，應
    由本院廢棄原裁定，並駁回相對人在原法院之異議聲明。
四、據上論結，本件抗告為有理由，爰裁定如主文。
中　　華　　民　　國　 109　　年　　10　　月　　27　　日
                  民事第六庭    審判長法  官  吳上康

                                      法  官  王浦傑

                                      法  官  張季芬
上為正本係照原本作成。
不得再抗告。 
中　　華　　民　　國　 109　　年　　10　　月　　28　　日

                                      書記官  蘇玟心